【裁判字號】    90,易,132
【裁判日期】    900525
【裁判案由】    竊盜
【裁判全文】
臺灣苗栗地方法院刑事判決                           九十年度易字第一三二號
    公  訴  人  臺灣苗栗地方法院檢察署檢察官
    被      告  甲○○
                丙○○
    右  一  人
    指定辯護人  楊惠珍律師
右列被告因竊盜案件，經檢察官提起公訴（八十九年度偵字第五一五九號），本院判
決如左：
    主  文
甲○○、丙○○共同攜帶兇器竊盜，甲○○處有期徒刑捌月、丙○○處有期徒刑玖月
。
扣案之梅花扳手壹支、空氣乙炔壹組，均沒收。
    事  實
一、甲○○、丙○○基於意圖為自己不法所有之犯意聯絡，於民國（下同）八十九年
    十二月十日晚上九時許（起訴書載為同日晚上九時十分許），由甲○○駕駛車牌
    號碼PJ--五六一七號自用小貨車搭載丙○○，前往苗栗縣卓蘭鎮○○里○○○道
    路一四六公里二百公尺轉彎處路邊，利用甲○○所有客觀上可供兇器使用之梅花
    扳手一支、空氣乙炔一組，由丙○○持該梅花扳手拆卸該處屬交通部公路局第二
    區工程處苗栗工務段所管有之反光指示標誌板二面，甲○○則利用空氣乙炔切斷
    該標誌板之鐵管二支（以上共約值新台幣八千六百元），得手後，將上開物品抬
    放至上述小貨車上，於同晚九時十分許準備離去之際，適為巡邏路過該處之苗栗
    縣警察局大湖分局卓蘭分駐所警察鄧嘉鎮發現而當場查獲，並扣得上述贓物及梅
    花扳手一支、空氣乙炔一組。
三、案經苗栗縣警察局大湖分局報請臺灣苗栗地方法院檢察署檢察官偵查起訴。
    理  由
一、訊據被告甲○○、劉柄鑫雖均坦承有於上述時地持前開器械拆卸該反光指示標誌
    板二面、鐵管二支，惟皆矢口否認有竊盜犯意，均辯稱：甲○○所經營之「土鵝
    檳榔攤」附近彎道之反光指示標誌板已被竊取約二年，導致該處經常發生車禍，
    故其二人至本案現場拆卸上述標誌板及鐵管要帶回去該處裝置云云。另指定辯護
    人辯稱：案發當時為星期日，且係週休二日之收假日，案發地點車輛往來頻繁，
    被告不可能肆無忌憚在此時動手行竊；又被告如有意竊盜，必定多多益善，不可
    能僅竊取二面標誌板及鐵管二支就行離去等語。
二、然查：
    （一）證人即本案承辦警員鄧嘉鎮於案發後之八十九年十二月十六日至被告李松
          德所經營之「土鵝檳榔攤」（位於台中縣東勢鎮○○段八四八之七二號）
          附近道路（即台三線往東勢方向）查證結果，該處彎道原有三支標誌，其
          中編號一、二之標誌板二片已不見，編號三之標誌板及全部鐵管三支均存
          在乙節，業據其於偵查中結證屬實，復有照片五張附偵查卷可稽，核與苗
          栗縣警察局大湖分局九十年三月二十三日（八九）湖警刑字第一七五０號
          函送之「土鵝檳榔攤」位置圖及照片五張中之編號一、二所示之二張所示
          之情形相符，應可信實。
    （二）上述「土鵝檳榔攤」附近附近道路標誌板之鐵管三支均存在，其中僅有編
          號二之鐵管稍有傾斜，尚未損壞，如扶正之，即可復原等情，前揭照片顯
          示甚明。如依被告二人所辯，拆卸上述標誌板及鐵管要帶回去該處裝置，
          則僅需二片標誌板即為已足，何必再焊取鐵管二支？另辯護人所辯被告二
          人如有意竊盜，必定多多益善，不可能僅竊取二面標誌板及鐵管二支就行
          離去云云。但查被告二人拆卸上述二面標誌板及鐵管二支即已構成竊盜犯
          行，其等有無另行增加行竊標的之意圖，此涉及被告對於不法利得之增加
          與為警查獲機率提高之評估權衡問題，尚不能因此影響其等本案犯罪之成
          立，甚為明確。從而，被告所辯其等於行為時無不法所有之犯意，自不足
          採。
    （三）被告甲○○、劉柄鑫於行為時分別為三十七、五十二歲，各為國民中學及
          高級中學畢業，有其等年籍與教育程度資料在卷可稽，均係有一定之學識
          及相當社會經驗之人。如其等確實發現該檳榔攤附近缺少標誌板，恐車輛
          往來發生事故，應有向主管機關申請裝置之基本常識，如不知主管機關，
          因該標誌板依其等所述已懸缺達二年之久，非不可詢問得知。被告二人不
          依正常程序申請，卻於晚上九時之夜間，在道路兩旁均無人居住之郊區（
          有上述分局函之案發現場照片三張可證），拆卸上述標誌板及鐵管，而辯
          稱無不法所有之意圖，顯與事理有違，不可採信。另辯護人辯稱：案發當
          時為係週休二日之收假日，案發地點車輛往來頻繁之路邊，被告二人不可
          能肆無忌憚而為上述竊盜行為，並提出週曆表一張為證，顯然未斟酌被告
          於夜間在四下無人之郊區摸黑行竊之時空條件，自非可採。
    （四）另證人即交通部公路局第二區工程處苗栗工務段之辦事員乙○○於警訊中
          證稱：上述標誌板及鐵管係該工務段所施工裝設，並未同意或僱用他人拆
          卸等情，有其警訊筆錄在卷可稽。此外復有大湖分局九十年四月十二日（
          八九）湖警刑字第一０七六八號函暨所附本案贓物、空氣乙炔一組之照片
          共四張在卷可稽，及反光指示標誌板二面、鐵管二支、作案工具空氣乙炔
          一組（以上均存放於卓蘭分駐所）、梅花扳手一支扣案足資佐證，從而，
          被告二人上開辯解均係飾卸之詞，不足採信，事證明確，被告犯行均洵堪
          認定。辯護人另請求本院向台中縣警察局東勢分局調取上述檳榔攤附近道
          路車輛肇事紀錄，如前所述，本案事證已臻明確，故不予調查，附此敘明
          。
二、按扣案之梅花扳手一支、空氣乙炔一組，客觀上足以對人之生命、身體、安全構
    成威脅，均為兇器之一種，核被告二人所為均係犯刑法第三百二十一條第一項第
    第三款攜帶兇器竊盜罪。被告二人間，有犯意聯絡及行為分擔，均為共同正犯。
    爰審酌被告丙○○前因竊盜及恐嚇案件，經臺灣臺中地方法院於八十八年十一月
    七日判處有期徒刑八月及三月，應執行有期徒刑十月，緩刑五年確定，於行為時
    尚在緩刑中，有臺灣苗栗地方法院檢察署被告刑案資料查註紀錄表及本院被告全
    國前案紀錄表在卷可稽，不知警惕，又犯本罪，及被告二人竊取上述標誌板及鐵
    管，客觀上雖尚未造成公眾往來之危險狀態，而另外成立刑法第一百八十五條第
    一項之罪名，但對往來行車確已發生不便之情形，而損害公眾行的權利，及上開
    標誌板及鐵管共值約為新台幣八千六百元，被告二人犯後均否認犯行態度不佳等
    一切情狀，各量處如主文所示之刑，以示懲儆。又扣案之梅花扳手一支、空氣乙
    炔一組，均係被告甲○○所有，並供其等犯罪所用之物，業據被告二人供明在卷
    ，均併予宣告沒收。
據上論斷，應依刑事訴訟法第二百九十九條第一項前段，刑法第二十八條、第三百二
十一條第一項第三款、第三十八條第一項第二款，判決如主文。
本案經檢察官蕭連森到庭執行職務。
中      華      民      國    九十      年      五      月    二十五    日
           台灣苗栗地方法院刑事庭
                                      法  官  詹   日  賢
右正本證明與原本無異。
如不服本判決，應於送達後十日內向本院提出上訴狀(須附繕本)，上訴於台灣高等
法院台中分院。
                                      書記官  陳  爵  星
中    華    民    國   九十    年    五    月     二十五     日
刑法第三百二十一條
犯竊盜罪而有左列情形之一者，處六月以上五年以下有期徒刑。
第三款：攜帶兇器而犯之者。


司法院資訊處製作；財團法人民間司法改革基金會備份。
